臺灣臺北地方法院刑事判決
111年度交易字第94號
公  訴  人  臺灣臺北地方檢察署檢察官
被      告  翁健弘



上列被告因過失傷害案件，經檢察官聲請簡易判決處刑（110年
度偵字第23091號），本院認不宜以簡易判決處刑，改依通常程
序審理，判決如下：
    主  文
本件公訴不受理。
    理  由
一、公訴意旨詳如附件聲請簡易判決處刑書所載。
二、按告訴乃論之罪，告訴人於第一審辯論終結前得撤回其告訴
    ，又告訴經撤回者，應諭知不受理之判決，而不受理之判決
    ，得不經言詞辯論為之，刑事訴訟法第238條第1項、第303
    條第3款、第307條分別定有明文。
三、查被告翁健弘所涉過失傷害案件，聲請簡易判決處刑書認係
    犯刑法第284條之罪，依同法第287條前段規定，須告訴乃論
    。茲據告訴人賴月娥具狀撤回告訴，此有「刑事撤回告訴」
    狀在卷足稽（本院111年度交簡字第356號卷第39頁參照），
    依上開說明，爰不經言詞辯論，逕為諭知不受理之判決。
據上論斷，應依刑事訴訟法第452條、第284條之1、第303條第3
款、第307條，判決如主文。
中　　華　　民　　國　　111 　年　　6 　　月　　2 　　日
                  刑事第十四庭  法　官  姚念慈
上正本證明與原本無異。 
如不服本判決應於收受送達後20日內向本院提出上訴書狀，並應
敘述具體理由；其未敘述上訴理由者，應於上訴期間屆滿後20日
內向本院補提理由書(均須按他造當事人之人數附繕本)「切勿逕
送上級法院」。告訴人或被害人如對於本判決不服者，應具備理
由請求檢察官上訴，其上訴期間之計算係以檢察官收受判決正本
之日期為準。因疫情而遲誤不變期間，得向法院聲請回復原狀。
 
                                書記官  潘美靜
中　　華　　民　　國　　111 　年　　6 　　月　　2 　　日

附件：
臺灣臺北地方檢察署檢察官聲請簡易判決處刑書　
                                    110年度偵字第23091號
　　被　　　告　翁健弘　男　24歲（民國00年0月00日生）
　　　　　　　　　　　　住臺北市○○區○○街000號2樓
　　　　　　　　　　　　居臺北市○○區○○街000號4樓
　　　　　　　　　　　　國民身分證統一編號：Z000000000號
上列被告因過失傷害案件，業經偵查終結，認為宜聲請以簡易判決
處刑，茲將犯罪事實及證據並所犯法條分敘如下：
　　　　犯罪事實　　　　　　　　　　　　　　
一、翁健弘於民國110年2月4日上午9時23分許，騎乘車牌號碼000-
    0000號普通重型機車，沿臺北市萬華區富民路由西向東行駛
    ，行經臺北市萬華區富民路與台北果菜批發市場三號後門口
    時，本應注意汽車行駛時，駕駛人應注意車前狀況及兩車並
    行之間隔，並隨時採取必要之安全措施，且依當時天候晴、
    日間自然光線、路面乾燥無缺陷、道路無障礙物、視距良好等
    一切情況，並無任何不能注意之情形，適賴月娥步行至上址
    ，竟疏未注意與賴月娥間之安全距離，貿然右轉，使其後座
    之貨架勾及賴月娥之隨身背包，致賴月娥倒地而受有右側臉
    頰挫傷、右腳橈骨莖骨折之傷害。翁健弘肇事後，於警方到
    場處理時，報明其為肇事者，說明事發經過，並自首接受調
    查。
二、案經賴月娥訴由臺北市政府警察局萬華分局報告偵辦。　　
　　　　證據並所犯法條
一、訊據被告翁健弘固矢口否認涉有上開犯嫌，辯稱：伊沒有感
    覺有勾到告訴人，此事與伊無關等語。經查：㈠前揭犯罪事
    實，業據告訴人賴月娥指訴歷歷，且有告訴人負傷就診之診斷
    診明書、道路交通事故現場圖、道路交通事故調查報告表㈠㈡、
    臺北市政府警察局交通警察大隊道路交通事故初步分析研判
    表、現場照片等附卷可稽。參閱前揭資料，案發時間係於上
    午9時23分許，當時天候晴朗、日間自然光線、路面乾燥無
    缺陷、道路無障礙物、視距良好等情，並無任何不能注意之
    情形。且觀以被告車輛之碰撞處高度、後座裝設支架寬度、
    告訴人背包高度及破損情形等，據此判斷，本件車禍之發生
    ，應係被告駕車未注意與告訴人間之安全距離及車前狀況並隨
    時採取必要之安全措施所致，是被告自難辭過咎。㈡又本件
    經臺北市交通事件裁決所及臺北市車輛行車事故鑑定覆議會
    鑑定及覆議車禍發生原因，亦執同看法，認被告騎乘機車，
    未注意車前狀況及兩車並行之間隔，並隨時採取必要之措施
    ，為肇事原因，告訴人則無肇事因素等情，有臺北市交通事
    件裁決所110年12月16日北市裁鑑字第1103181628號函附鑑
    定意見書、臺北市政府交通局111年3月8日北市交安字第111
    3000098號函暨所附臺北市車輛行車事故鑑定覆議會111年2
    月14日覆議意見書在卷可參。㈢按汽車行駛時，駕駛人應注
    意兩車並行之間隔，並隨時採取必要之安全措施，道路交通
    安全規則第94條第3項訂有明文。被告騎車自應注意遵守上
    開規定，依其狀況係未遵守並非不能注意，竟疏未注意因而肇
    事，致告訴人受有傷害，其顯有過失。㈣本件事故之發生，
    既因被告上開過失行為所致，其過失行為與告訴人之受傷間
    ，自具有相當因果關係。從而，被告上開所辯，顯係卸責之
    詞，不足採信，其犯嫌堪予認定。
二、核被告所為，係犯刑法第284條前段之過失傷害罪嫌。被告
    肇事後，於警方到場處理時，坦承其為肇事者不逃避而接受
    調查，有臺北市政府警察局道路交通事故肇事人自首情形紀
    錄表1紙存卷可按，其舉已合於刑法第62條前段所定對於未
    發覺之犯罪自首而接受裁判之要件，請審酌依該條規定減輕
    其刑。
三、依刑事訴訟法第451條第1項聲請逕以簡易判決處刑。
　　此　致
臺灣臺北地方法院
中　　華　　民　　國　 111　　年　　3 　　月　　16　　日
　　　　　　　　　　　　　　　檢　察　官  林  劭  燁
本件正本證明與原本無異
中　　華　　民　　國　 111　　年　 　3　  月　  31  　日
                              書  記  官  石  珈  融

本件係依刑事訴訟法簡易程序辦理，法院簡易庭得不傳喚被告、
輔佐人、告訴人、告發人等出庭即以簡易判決處刑；被告、被害
人、告訴人等對告訴乃論案件如已達成民事和解而要撤回告訴或
對非告訴乃論案件認有受傳喚到庭陳述意見之必要時，請即另以
書狀向簡易法庭陳述或請求傳訊。
附錄本案所犯法條全文
中華民國刑法第284條
因過失傷害人者，處 1 年以下有期徒刑、拘役或 10 萬元以下
罰金；致重傷者，處 3 年以下有期徒刑、拘役或 30 萬元以下
罰金。